# IPO终止后上市费用的冲回时点

提问人：skf123 时间：2022-03-24 12:24:35
陈版：
您好，我公司在 2021 年进行IPO，在 2021 年已经过二轮反馈，因此在 2021 年将上市相关的中介费用计入其他流动资产科目核算，目前因公司战略调整决定撤回材料，想请教陈版，相关的中介费用是应该在 2021 年冲回还是在 2022 年冲回，谢谢！

回答人：chenyiwei
如果“因公司战略调整决定撤回材料”的决策是在 2022 年作出的，则可以将前期资本化的发行费用予以费用化的影响体现在 2022 年度的损益中。但关键是如何证明在 2021 年末尚无该战略调整的计划。